【裁判字號】    89,上易,2652
【裁判日期】    891212
【裁判案由】    竊盜
【裁判全文】
臺灣高等法院臺中分院刑事判決                  八十九年度上易字第二六五二號
    上  訴  人
    即  被  告  丙○○
右上訴人因竊盜案件，不服臺灣台中地方法院八十九年度易字第一七七七號中華民國
八十九年九月十一日第一審判決（起訴案號：臺灣台中地方法院檢察署八十九年度偵
字第七五二八號），提起上訴，本院判決如左：
      主  文
上訴駁回。
      事實及理由
一、本案經本院審理結果，認第一審判決認事用法及量刑均無不當，應予維持，並引
    第一審判決書記載之事實、證據及理由。（如附件）
二、被告丙○○上訴意旨略以：伊雖和賴奉成共同駕車至台中縣豐原市○○街二一一
    號前，惟該送水機是賴奉成單獨竊取，當時伊在車上睡覺，不知賴奉成竊取該送
    水機。且所持用之萬能鑰匙係螺絲起子改造而成，供平時家用，應非兇器。伊經
    營不善，公司倒閉，流浪在外，結交損友，請求從輕量刑云云。
三、本院查：
  (一)被告確有附件附表編號八之竊盜犯行，業經被告於警訊時自白不諱，核與共同被
告賴奉成所供情節相符，且與被害人乙○○於警訊及原審審理中證述情節相符。
  (二)參以所竊取之上開附件編號八送水機係被告丙○○駕駛如編號七號所示贓車於上
    述時地為警查獲時，當場在該車內查扣，被告賴奉成已不在該贓車上，益證被告
    二人於警偵訊中所供確屬真實。至被告賴奉成嗣於審理中雖改稱：伊竊取送水機
    時，被告丙○○在車上睡覺云云，要係事後附和、迴護被告丙○○之詞，不足採
    信。
  (三)刑法第三百二十一條第一項第三款之攜帶兇器竊盜罪，係以行為人攜帶兇器竊盜
    為其加重條件，此所謂兇器，其種類並無限制，凡客觀上足對人之生命、身體、
    安全構成威脅，具有危險性之兇器均屬之，且祇須行竊時攜帶此種具有危險性之
    兇器為已足，並不以攜帶之初有行兇之意圖為必要。螺絲起子為足以殺傷人生命
    、身體之器械，顯為具有危險性之兇器，最高法院七十九年度台上字第五二五三
    號著有判例。本件供被告行竊使用之螺絲起子 (含改造部分)、破壞剪、鑽石刀
    及圓形銼刀各一支及鐵皮剪二支，均為被告丙○○所有，業據其於警偵訊中坦承
    在卷，依前開之說明自屬兇器。
四、本件被告行竊次數高達九件，行竊物品包括機車三部、貨車一部、其他機械四部
    ，竊盜情節非輕，原審因而適用刑事訴訟法第二百九十九條第一項前段，刑法第
    二十八條、第五十六條、第三百二十一條第一項第三款、第三十八條第一項第二
    款之規定，並審酌被告之品行、犯罪之動機、目的、手段、所生之危害及犯罪後
    態度等一切情狀，量處有期徒刑一年十月，其認事用法核無違誤，量刑亦屬允當
    ，上訴為無理由，應予駁回。
五、據上論斷，應依刑事訴訟法第三百七十三條、第三百六十八條，判決如主文。
本案經檢察官甲○○到庭執行職務。
中      華      民      國    八十九      年    十二      月    十二    日
                              臺灣高等法院臺中分院刑事第四庭
                                    審判長法  官  洪  耀  宗
                                          法  官  吳  重  政
                                          法  官  劉  登  俊
右正本證明與原本無異。
不得上訴。
                                          書記官  吳  麗  慧
中      華      民      國    八十九      年    十二      月    十四    日
                                                                        Ｋ


司法院資訊處製作；財團法人民間司法改革基金會備份。
